臺灣高等法院刑事判決　　　　　　　　　94年度軍上字第22號
上　訴　人
即　被　告　甲○○
上列上訴人因違反職役職責案件，不服國防部高等軍事法院中華
民國94年1月26日，94年度法仁判字第021號第二審判決（起訴案
號：國防部北部地方軍事法院檢察署93年度訴字第236 號），提
起上訴，本院判決如下：
    主  文
上訴駁回。
    理  由
一、按被告不服高等軍事法院宣告有期徒刑之上訴判決者，得以
    判決違背法令為理由，向高等法院提起上訴，軍事審判法第
    一百八十一條第五項定有明文。是不服高等軍事法院有期徒
    刑判決而向高等法院提出上訴者，非以原判決違背法令為理
    由者不得為之，此為其上訴之法定要件。若上訴理由並未依
    據卷內訴訟資料，具體指摘原判決不適用何種法則或如何適
    用不當，或所指摘原判決違法情事，顯與法律規定得為第三
    審上訴理由之違法情形，不相適合者，其上訴自屬違背法律
    上之程式。
二、本件原判決認定上訴人即被告甲○○係海軍陸戰隊基地警衛
    旅警三營警七連二兵（民國九十三年四月七日入伍，義務役
    ），九十一年間犯傷害罪，經本院判處有期徒刑一年六月，
    於九十三年一月八日執行完畢。詎被告回役後，猶不知悔改
    ，九十三年八月三日十九時許，以不適應部隊生活為由，意
    圖長期脫免職役，自台灣駐地不假離營，匿居台北市萬華區
    一帶，迨九十三年十月十三日一時許，在台北市○○區○○
    街與寶興街交叉路口，為台北市政府警察局萬華分局員警緝
    獲之事實，為被告甲○○坦白承認，並經證人即該管班長黃
    世榮下士結證屬實，且有台北市政府警察局萬華分局九十二
    年四月十二日警萬分刑字第0936432130 0號通緝案件移送書
    、海軍陸戰隊基地警衛旅警三營九十三年八月四日汕衛字第
    ○○九三○○○一三○三號離營通報、國防部北部地方軍事
    法院檢察署九十三年八月二十日審直字第○九三○○○三四
    五一號通緝書附卷可稽，認被告犯罪事證明確，構成陸海空
    軍刑法第三十九條第一項前段之意圖長期脫免職役而離去職
    役罪。並審酌被告曾因傷害罪經判刑執行（有台灣高等法院
    檢察署刑事資料科九十三年十月二十日檢刑資前字第八九四
    號刑案紀錄簡覆表在卷可佐），回役未久，再犯本罪及犯後
    坦承犯行，國中肄業，智慮未周等一切情狀，量處有期徒刑
    十月。其認事用法均無不當，量刑亦屬允當，因而維持第一
    審軍事法院之判決，駁回被告之上訴。經核於法並無不合。
三、被告上訴意旨，以其為新兵受老兵欺負，請求調查證據云云
    。惟原判決認被告確有意圖長期脫免職役及離去職役罪，於
    理由內已詳為說明、指駁，並無應於審判期日應予調查之證
    據未予調查者之情形。上訴意旨請求調查證據，自與應於審
    判期日調查之證據，未予調查之情形不符；此外，被告復未
    能指出原判決有何違背法令之處，自非適法之上訴理由。被
    告上訴，顯非合法，應予駁回。
四、據上論斷，應依軍事審判法第二百零六條第一項、刑事訴訟
    法第三百九十五條前段，判決如主文。
中　　華　　民　　國　　94　　年　　3 　　月　　31　　日
                  臺灣高等法院刑事第二十三庭
                              審判長法  官  尤豐彥
                   　               法  官  鄧振球
                     　             法  官  趙功恆
以上正本證明與原本無異。
不得上訴。
                                    書記官  孫佩琳
中　　華　　民　　國　　94　　年　　3 　　月　　31　　日
